---
title: "Zusammenfassung der Auswertung und der Diskussion"
author: "Kaya Maria Bayer, Danuscha Große-Hering, Ketevan Gurtskaia, Alicia Hemmersbach, Julia Keiter"
date: "26.Februar 2021"
output: pdf_document
---

```{r}
setwd("C:\\Users\\danus\\OneDrive\\Dokumente\\GitHub\\GruppenarbeitWA2021")
Data<-read.csv("Datensatz_Simulation.csv")
load("AlleFunktionenalsWorkspace.RData")

```


# Funktion 1

```{r}
Funktion1(Data$Alter)
```
Das arithmetische Mittel der Altersangaben betraegt 25.24. Der Median der Altersangaben betraegt 25 und die Standardabweichung ca. 2.27. Der Erwartungswert der wahren Daten ist 25 mit der Standardabweichung 2.



```{r}
Funktion1(Data$Interesse_an_Mathematik)
```
Es ist zu erkennen, dass das Interesse an Mathematik recht hoch ist. Das arithmetische Mittel 
betraegt 7.73, der Median 6 und die Standardabweichung ca. 1.3


```{r}
Funktion1(Data$Interesse_am_Programmieren)
```
Das Interesse an Programmieren ist etwas geringer als das an Mathematik. Hierbei betraegt das arithmetische Mittel 4.94, der Median 5 und die Standardabweichung ca. 1.9.


# Funktion 2

```{r}
funktion2(Data$Alter)
```

```{r}
funktion2(Data$Interesse_an_Mathematik)
```

```{r}
funktion2(Data$Interesse_am_Programmieren)
```

```{r}
funktion2(Data$Mathe_LK)
```



# Funktion 3


```{r}
Funktion3(Data$Studienfach,Data$Mathe_LK)
```
Hier hat das Stdienfach und die Belegung des Mathe Leistungskurses einen mäßigen Zusammenhang, welcher jedoch auch dadurch zu erklären wäre, dass die meisten Studierenden diesen Leistungskurs auch schon gewählt hatte.


```{r}
Funktion3(Data$Studienfach,Data$Interesse_am_Programmieren)
```

 
```{r}
Funktion3(Data$Studienfach,Data$Interesse_an_Mathematik)
```

Hier sieht man, dass es einen Starken Zusammenhang zwischen dem Studiengang un dem Interesse an Mathematik bzw., das Interesse am Programmieren gibt. 
 

# Funktion 4

```{r}
mathelk <- Data$Mathe_LK
mathelk <- as.logical(mathelk=="Ja")
funktion4(Data$Alter,mathelk)  
```
Es scheint einen zufälligen Zusammenhang zu geben. Da es recht sinnfrei sit dass diese Variablen einen Zusammenhang haben.

# Funktion5

```{r}
Funktion5(Data$Alter)
```

Mit dieser Funktion betrachten wir wieviele Beobachtungen kleiner-gleich dem jeweiligen 25 % und größer-gleich dem 75% Quantil der Variable sind 


Hier scheinen die meisten "Befragten" jünger als 26 Jahre zu sein.

```{r}
Funktion5(Data$Interesse_an_Mathematik)
```



37 Beobachtungen sind $\leq$ 5, dem 25 % Quantil der Variable "Interesse an Mathematik", 39 Beobachtungen sind $\geq$ 7, dem 75 % Quantil. Es haben also die meisten Befragten ein sehr hohes Interesse an Mathematik.

```{r}
Funktion5(Data$Interesse_am_Programmieren)
```

27 Beobachtungen sind kleiner-gleich 3, dem 25 % Quantil und 33 Beobachtungen sind größer-gleich
7, dem 75 % Quantil der Variable "Interesse am Programmieren". Die häufigste Antwort der 
Befragten auf die Frage nach ihrem Interesse am Programmieren war also die höchstmögliche Punktzahl.


# Funktion 6

```{r}
Funktion6(Data$Alter, Data$Mathe_LK, Data$Interesse_an_Mathematik, Data$Studienfach )
```

Diese Funktion beschreibt den Datensatz visuell

Die beiden Balkendiagramme bestätigen unsere Beobachtungen, die wir mit Hilfe von Funktion 5 getroffen haben. Das Kreisdiagramm zur Variable "Mathe LK" zeigt deutlich, dass die Befragten, die einen Mathe-Leistungskurs belegten überwiegt. Das Kreisdiagramm zur Variable "Studienfach" zeigt, dass Statistik Studierende unter den Befragten am stärksten vertreten waren. 
